# 求助Epc合同收入确认问题

提问人：zs940790478 时间：2020-11-07 15:33:10
企业是类似设计院之类的公司，打算上市，主营业务现在主要就是EPC收入，企业一直都是把Epc合同当作一个整体在核算，但是也不知道实行新收入准则之后，是按照单个合同核算 还是 分拆确认收入好，陈版主你说按照整体单个合同确认，但是网上很多文章都是建议结合具体合同分拆确认，如果采用分拆确认收入，申报期是不是都要保持一致，前面几年也要跟着分拆，那企业会有很大意见，不分拆的话，又感觉。。。。。。 这下面是企业某一个EPC合同的条款，求助陈版主你呢， 能不能给点处理和参考意见，该怎么处理，又能让企业满意，又能方便上市@chenyiwei
智能制造产业园项目土建公用工程EPC总承包合同2,308,534,092.00 工程设计合同 48,139,560.006%2020年 5 月 20日开工， 2020 年 11 月 30 日主要生产厂房满足暖封闭条件， 2021 年 9 月 30 日厂房及公用动力工程竣工某项竣工：按该项竣工试验通过的日期和时间，作为该项竣工试验验收的日期和时间；单项竣工：按其中最后一项竣工试验通过的日期和时间，作为该单项竣工试验验收的日期和时间；工程的竣工：按最后一个单项工程通过竣工试验的日期和时间，作为整个工程竣工试验验收的日期和时间；承包人应在约定提交的竣工验收报告和完整的竣工资料被发包人确认后的 30 日内，向发包人递交竣工结算报告和完整的竣工结算资料；发包人在承包人提交的竣工结算报告和完整的竣工结算资料后的 30 日内，进行审查并提出修改意见，修正后提交最终的竣工结算报告和最终的结算资料；土建公用工程 2,260,394,532.009%
2,308,534,092.00 工程设计合同 48,139,560.006%2020年 5 月 20 日开工， 2020 年 11 月 30 日主要生产厂房满足暖封闭条件， 2021 年 9 月 30 日厂房及公用动力工程竣工某项竣工：按该项竣工试验通过的日期和时间，作为该项竣工试验验收的日期和时间；单项竣工：按其中最后一项竣工试验通过的日期和时间，作为该单项竣工试验验收的日期和时间；工程的竣工：按最后一个单项工程通过竣工试验的日期和时间，作为整个工程竣工试验验收的日期和时间；承包人应在约定提交的竣工验收报告和完整的竣工资料被发包人确认后的 30 日内，向发包人递交竣工结算报告和完整的竣工结算资料；发包人在承包人提交的竣工结算报告和完整的竣工结算资料后的 30 日内，进行审查并提出修改意见，修正后提交最终的竣工结算报告和最终的结算资料；土建公用工程 2,260,394,532.009%

回答人：chenyiwei
EPC项目一般是作为一个整体履约义务，按履约进度逐步确认收入和利润。另外，对于由设计机构牵头的EPC项目，也可以考虑是否将设计和后续施工、设备供货、安装等分解为不同的履约义务，或者将外购设备的采购作为单独的履约义务，视具体情况而定。
如果设计工作与其他工作有明确的时间先后之分，设计结果出来后需经过客户审核确认才能进行后续施工、采购等，一旦客户确认设计结果就不能再轻易改动，客户可以将设计结果交给其他供应商用于制造设备和施工的，则设计可能作为单独的一项履约义务。
对于设备采购，如果主要是外购的通用设备和软件，并非定制，且设计院并未深入参与这些通用设备的制造，则设备的供货也可能构成单项履约义务，但这项履约义务的毛利很低，等同于贸易业务。
对于由联合体内其他成员承担的安装施工等，可根据收入准则第三十四条规定考虑本企业应采用总额法还是净额法核算。仅仅依据联合体牵头人的身份即认定应采用总额法是不恰当的。